臺灣臺中地方法院刑事判決　　　　　　　99年度訴字第3135號
公　訴　人　臺灣臺中地方法院檢察署檢察官
被　　　告　林永豐
選任辯護人　周復興律師
被　　　告　徐鳳凰
指定辯護人　武燕琳律師
上列被告因毒品危害防制條例案件，經檢察官提起公訴（99年度
偵字第20497號），暨由蒞庭檢察官於民國100年1月20日本院審
理中當庭以言詞追加起訴，本院判決如下：
    主    文
林永豐犯如附表編號1至19所示之罪，共拾玖罪，各處如附表編
號1至19所示之主刑與從刑。應執行有期徒刑貳拾伍年。扣案之
行動電話壹支（含門號0000000000號SIM卡壹張）沒收。未扣案
之販賣第一、二級毒品所得共計新臺幣玖仟伍佰元沒收，如全部
或一部不能沒收時，以其財產抵償之。未扣案之販賣第一級毒品
所得共計新臺幣仟伍佰元，與真實姓名年籍不詳之成年男子連
帶沒收，如全部或一部不能沒收時，以其與真實姓名年籍不詳之
成年男子之財產連帶抵償之。未扣案之販賣第一級毒品所得新臺
幣壹仟元，與徐鳳凰連帶沒收，如全部或一部不能沒收時，以其
與徐鳳凰之財產連帶抵償之。
徐鳳凰共同販賣第一級毒品，處有期徒刑柒年拾月。扣案之行動
電話壹支（含門號0000000000號SIM卡壹張）沒收。未扣案之販
賣第一級毒品所得新臺幣壹仟元與林永豐連帶沒收，如全部或一
部不能沒收時，以其與林永豐之財產連帶抵償之。
    犯罪事實
一、林永豐明知海洛因及甲基安非他命係屬毒品危害防制條例第
    2條第2項第1款、第2款所規定之第一級、第二級毒品，不得
    非法販賣，竟意圖販賣海洛因、甲基安非他命以營利，各基
    於販賣第一、二級毒品之犯意，分別為下列之行為：
  (一)林永豐基於販賣第二級毒品之犯意，經簡東順於民國99年7
    月29日中午12時15分許，以其持用門號0000000000號行動電
    話撥打予林永豐所持用門號0000000000號行動電話，聯絡購
    買第二級毒品甲基安非他命事宜。雙方於簡東順南投縣草屯
    鎮○○路332巷17號之住處交易，由簡東順當場交付現金新
    臺幣（下同）1,000元予林永豐，林永豐則販售而交付第二
    級毒品甲基安非他命予簡東順。
  (二)林永豐基於販賣第一級毒品之犯意，經張錫章與洪錫滄2人
    於99年8月12日約定各出資500元，由張錫章開車搭載洪錫滄
    一起向林永豐購買1,000元之海洛因，張錫章與洪錫滄並先
    後於同日下午8時40分許、下午8時52分許，分別以其等所各
    持用之門號0000000000號、0000000000號行動電話撥打予林
    永豐所持用門號0000000000號行動電話，聯絡購買第一級毒
    品海洛因事宜。雙方在南投縣草屯鎮○○路與草溪路附近交
    易，由洪錫滄當場交付現金1,000元（張錫章與洪錫滄各出
    資500元）予林永豐，林永豐則交付1,000元之第一級毒品海
    洛因1包予張錫章，而同時販售第一級毒品海洛因予張錫章
    與洪錫滄2人。
  (三)林永豐基於販賣第一級毒品之犯意，經蕭文成於99年8月16
    日中午12時14分許，以其持用門號0000000000號行動電話撥
    打予林永豐所持用門號0000000000號行動電話，聯絡購買第
    一級毒品海洛因事宜。雙方約定於南投縣草屯鎮○○○○道
    附近的汽車旅館旁見面，並在林永豐所駕駛之車內交易，林
    永豐交付1支摻有第一級毒品海洛因之香菸予蕭文成吸食後
    ，蕭文成當場交付現金500元予林永豐，林永豐以此方式販
    售第一級毒品海洛因予蕭文成。
  (四)林永豐基於販賣第一級毒品之犯意，經洪錫滄於99年7月1日
    下午8時16分許，以其持用門號0000000000號行動電話撥打
    予林永豐所持用門號0000000000號行動電話，聯絡購買第一
    級毒品海洛因事宜。雙方在南投縣草屯鎮○○路附近的公園
    交易，由洪錫滄當場交付現金500元予林永豐，林永豐則販
    售而交付1包第一級毒品海洛因予洪錫滄。
  (五)林永豐基於販賣第一級毒品之犯意，經洪錫滄於99年7月6日
    下午9時10分許，以其持用門號0000000000號行動電話撥打
    予林永豐所持用門號0000000000號行動電話，聯絡購買第一
    級毒品海洛因事宜。雙方在南投縣草屯鎮○○路附近的公園
    交易，由林永豐當場交付1包價值500元之第一級毒品海洛因
    予洪錫滄，洪錫滄則於99年7月10日交付該毒品之價金500元
    予林永豐。
  (六)林永豐基於販賣第一級毒品之犯意，經洪錫滄於99年8月8日
    下午4時54分許，以其持用門號0000000000號行動電話撥打
    予林永豐所持用門號0000000000號行動電話，聯絡購買第一
    級毒品海洛因事宜。雙方在南投縣草屯鎮○○路附近的公園
    交易，由林永豐當場交付1包價值500元之第一級毒品海洛因
    予洪錫滄，洪錫滄則於同日下午交付該毒品之價金500元予
    林永豐。
  (七)林永豐基於販賣第一級毒品之犯意，經洪錫滄於99年8月9日
    下午9時11分許，以其持用門號0000000000號行動電話撥打
    予林永豐所持用門號0000000000號行動電話，聯絡購買第一
    級毒品海洛因事宜。雙方在南投縣草屯鎮○○路附近的公園
    交易。由林永豐當場交付1包價值500元之第一級毒品海洛因
    予洪錫滄，洪錫滄則於99年8月10日交付該毒品之價金500元
    予林永豐。
  (八)林永豐基於販賣第一級毒品之犯意，經洪錫滄於99年8月15
    日下午7時0分許，以其持用門號0000000000號行動電話撥打
    予林永豐所持用門號0000000000號行動電話，聯絡購買第一
    級毒品海洛因事宜。雙方在南投縣草屯鎮○○路附近的公園
    交易。由洪錫滄當場交付現金500元予林永豐，林永豐則販
    售而交付1包第一級毒品海洛因予洪錫滄。
  (九)林永豐基於販賣第一級毒品之犯意，經洪錫滄於99年8月18
    日下午6時35分許，以其持用門號0000000000號行動電話撥
    打予林永豐所持用門號0000000000號行動電話，聯絡購買第
    一級毒品海洛因事宜。雙方在南投縣草屯鎮○○路附近公園
    旁邊的空地交易。由洪錫滄當場交付現金500元予林永豐，
    林永豐則販售而交付1包第一級毒品海洛因予洪錫滄。
  (十)林永豐基於販賣第一級毒品之犯意，經洪錫滄於99年8月19
    日下午7時11分許，以其持用門號0000000000號行動電話撥
    打予林永豐所持用門號0000000000號行動電話，聯絡購買第
    一級毒品海洛因事宜。雙方在南投縣草屯鎮○○路上橋光國
    小旁邊的天橋下交易。由洪錫滄當場交付現金500元予林永
    豐，林永豐則販售而交付1包第一級毒品海洛因予洪錫滄。
  (十一)林永豐基於販賣第一級毒品之犯意，經洪錫滄於99年8月20
    日下午6時1分許，以其持用門號0000000000號行動電話撥打
    予林永豐所持用門號0000000000號行動電話，聯絡購買第一
    級毒品海洛因事宜。雙方在南投縣草屯鎮○○○路公園內之
    遊戲區交易。由洪錫滄當場交付現金500元予林永豐，林永
    豐則販售而交付1包第一級毒品海洛因予洪錫滄。
  (十二)林永豐基於販賣第一級毒品之犯意，經林明煌於99年7月6日
    下午6時8分許，以其持用門號0000000000號行動電話撥打予
    林永豐所持用門號0000000000號行動電話，聯絡購買第一級
    毒品海洛因事宜。雙方在南投縣草屯鎮○○路附近交易。由
    林明煌當場交付現金500元予林永豐，林永豐則販售而交付1
    包第一級毒品海洛因予林明煌。
  (十三)林永豐基於販賣第一級毒品之犯意，經林明煌於99年7月7日
    下午2時1分許，以其持用門號0000000000號行動電話撥打予
    林永豐所持用門號0000000000號行動電話，聯絡購買第一級
    毒品海洛因事宜。雙方在南投縣草屯鎮與臺中市霧峰區交接
    處的烏溪橋附近交易。由林永豐當場交付1包價值1,000元之
    第一級毒品海洛因予林明煌，林明煌則於99年7月9日，交付
    1,000元予林永豐。
  (十四)林永豐基於販賣第一級毒品之犯意，經林明煌於99年7月10
    日上午4時42分許，以其持用門號0000000000號行動電話撥
    打予林永豐所持用門號0000000000號行動電話，聯絡購買第
    一級毒品海洛因事宜。雙方在南投縣草屯鎮○○路附近的公
    園交易。由林明煌當場交付現金1,000元予林永豐，林永豐
    則販售而交付1包第一級毒品海洛因予林明煌。
  (十五)林永豐基於販賣第一級毒品之犯意，經林明煌於99年7月17
    日上午5時46分許，以其持用門號0000000000號行動電話撥
    打予林永豐所持用門號0000000000號行動電話，聯絡購買第
    一級毒品海洛因事宜。雙方在南投縣草屯鎮與臺中市霧峰區
    交接處的烏溪橋附近的大榕樹下交易。由林明煌當場交付現
    金500元予林永豐，林永豐則販售而交付1包第一級毒品海洛
    因予林明煌。
  (十六)林永豐與真實姓名年籍不詳之成年男子，共同基於販賣第一
    級毒品之犯意聯絡，經林明煌於99年7月18日下午1時27分許
    ，以其持用門號0000000000號行動電話撥打予林永豐所持用
    門號0000000000號行動電話，聯絡購買第一級毒品海洛因事
    宜。雙方約定在南投縣草屯鎮○○路附近交易。因林永豐人
    在高雄，林永豐遂委請真實姓名年籍均不詳之成年男子前往
    交易，由該名成年男子販售而交付價值2,000元之第一級毒
    品海洛因予林明煌。林明煌則於1個月後，交付2,000元（連
    同下開犯罪事實(十七)之價金，一併共交付3,500元）予林永豐
    。林永豐與該名成年男子即共同以此方式，販賣第一級毒品
    海洛因予林明煌。
  (十七)林永豐與真實姓名年籍不詳之成年男子，共同基於販賣第一
    級毒品之犯意聯絡，經林明煌於99年7月18日上午10時15分
    許，以其持用門號0000000000號行動電話撥打予林永豐所持
    用門號0000000000號行動電話，聯絡購買第一級毒品海洛因
    事宜。雙方約定在南投縣草屯鎮○○路附近交易，由上開該
    名成年男子前往交易，由該名成年男子販售而交付價值1,50
    0元之第一級毒品海洛因予林明煌。林明煌則於1個月後，交
    付1,500元（連同上開犯罪事實(十六)之價金，一併共交付3,500
    元）予林永豐。林永豐與該名成年男子即共同以此方式，販
    賣第一級毒品海洛因予林明煌。
二、徐鳳凰與林永豐為男女朋友，均明知海洛因係屬毒品危害防
    制條例第2條第2項第1款所列管之第一級毒品，不得非法販賣
    ，竟圖販賣第一級毒品海洛因以營利，共同基於販賣第一級
    毒品之犯意聯絡，於99年7月19日中午12時20分許，經洪錫
    滄以門號0000000000號行動電話撥打予林永豐所持用門號00
    00000000號行動電話，聯絡購買第一級毒品海洛因事宜後，
    因林永豐人在高雄，即由徐鳳凰前往南投縣草屯鎮新天地大
    賣場之停車場與洪錫滄交易，洪錫滄當場交付現金1,000元
    予徐鳳凰，徐鳳凰則販售而交付1包第一級毒品海洛因予洪
    錫滄。林永豐與徐鳳凰即共同以此方式，販賣第一級毒品海
    洛因予洪錫滄。
三、林永豐明知海洛因係屬毒品危害防制條例第2條第2項第1款
    所規定之第一級毒品，不得非法持有、轉讓，竟基於轉讓第
    一級毒品海洛因之犯意，於99年8月31日下午7時、8時許，
    在其位於南投縣草屯鎮○○路527巷32號之住處，無償轉讓
    第一級毒品海洛因（未達淨重5公克）予余智芬1次。嗣為警
    接獲線報後，針對林永豐所持用，供聯繫販賣上開毒品所用
    之門號0000000000號行動電話實施通訊監察，而循線查悉上
    情。
四、案經臺灣臺中地方法院檢察署檢察官指揮臺中市政府警察局
    移送偵查起訴，暨於100年1月20日本院審理中當庭以言詞追
    加起訴。
    理    由
壹、證據能力方面：
一、按刑事被告之詰問權，係指訴訟上被告有在審判庭盤詰證人
    之權利；偵查中檢察官訊問證人，旨在蒐集被告犯罪證據，
    以確認被告嫌疑之有無及內容，與審判中透過當事人之攻防
    ，經由詰問程序調查證人以認定事實之性質及目的有別。偵
    查中辯護人僅有在場權及陳述意見權，此觀刑事訴訟法第
    245條第2項前段之規定甚明，檢察官訊問證人並無必須傳喚
    被告使其得以在場之規定，同法第248條第1項前段雖規定「
    如被告在場者，被告得親自詰問」，亦僅賦予該在場被告於
    檢察官訊問證人時得親自詰問證人之機會而已，被告如不在
    場，殊難期有親自詰問之可能。此項未經被告詰問之被告以
    外之人於偵查中向檢察官所為之陳述，依刑事訴訟法第159
    條第1項、第159條之1第2項之規定，除顯有不可信之例外情
    況外，原則上為「法律規定得為證據」之傳聞例外，依其文
    義解釋及立法理由之說明，並無限縮於檢察官在偵查中訊問
    證人之程序，應已給予被告或其辯護人對該證人行使反對詰
    問權者，始有證據能力之可言。為保障被告之反對詰問權，
    並與現行法對傳聞例外所建構之證據容許範圍求其平衡，證
    人在偵查中雖未經被告之詰問，倘被告於審判中已經對該證
    人當庭及先前之陳述進行詰問，即已賦予被告對該證人詰問
    之機會，則該證人於偵查中之陳述即屬完足調查之證據，而
    得作為判斷之依據；現行法之檢察官有訊問被告、證人及鑑
    定人之權限，其應踐行之程序又多有保障被告或被害人之規
    定，證人、鑑定人於偵查中亦均須具結，就刑事訴訟而言，
    其司法屬性甚高；而檢察官於偵查程序取得之供述證據，其
    過程復尚能遵守法令之規定，是其訊問時之外部情況，積極
    上具有某程度之可信性，除消極上顯有不可信之情況者外，
    均得為證據。故主張其為不可信積極存在之一方，自應就此
    欠缺可信性外部保障之情形負舉證責任（最高法院97年度臺
    上字第405號、98年度臺上字第2904號判決要旨可資參照）
    。是依上開說明可知，在偵查中訊問證人，被告或其辯護人
    對該證人雖未行使反對詰問權，依刑事訴訟法第159條之1第
    2項之規定，原則上屬於法律規定為有證據能力之傳聞證據
    ，於例外顯有不可信之情況，始否定其得為證據，亦即，得
    為證據之被告以外之人於偵查中向檢察官所為之陳述，因其
    陳述未經被告詰問，應認屬於未經合法調查之證據，但非為
    無證據能力（此亦有最高法院96年度臺上字第4365號、96年
    度臺上字第3923號判決、97年度臺上字第356號判決意旨可
    參）。查本案證人余智芬，於檢察官偵查時以證人身份作證
    ，經檢察官告以具結之義務及偽證之處罰，並經具結而陳述
    ，且當事人及辯護人對其證述亦表示無意見，復無證據顯示
    有遭受強暴、脅迫、詐欺、利誘等外力干擾情形，並無顯不
    可信之情況，是其於檢察官偵訊中之證述，自有證據能力。
    另證人簡東順、張錫章、蕭文成、洪錫滄、林明煌、證人即
    共同被告徐鳳凰已於本院審理時，基於證人地位、經合法具
    結而為證述，亦查無有遭受強暴、脅迫、詐欺、利誘等外力
    干擾之顯不可信之情況，則上開證人於偵查中之證述已屬完
    足調查之證據，自得作為本件憑斷之論據。
二、次按被告以外之人，於審判外之言詞或書面陳述，除法律有
    規定者外，不得作為證據；被告以外之人（包括證人、鑑定
    人、告訴人、被害人及共同被告等）於檢察事務官、司法警
    察官或司法警察調查中所為之陳述，與審判中不符時，其先
    前之陳述具有較可信之特別情況，且為證明犯罪事實存否所
    必要者，得為證據，刑事訴訟法第159條第1項、第159條之2
    分別定有明文。是被告以外之人於司法警察（官）調查中所
    為之陳述，依刑事訴訟法第159條第1項規定，係屬傳聞證據
    ，原則上無證據能力，惟如該陳述與審判中不符時，其先前
    之陳述具有較可信之特別情況，且為證明犯罪事實存否所必
    要者，依同法第159條之2規定（即刑事訴訟法第159條第1項
    所指之「除法律有規定者外」），始例外認為有證據能力；
    如該陳述與審判中相符時，因該陳述並不符合刑事訴訟法第
    159條之2有關傳聞例外之規定，故不得作為認定本案犯罪事
    實有無之證據，此時，當以證人於審判中之陳述作為證據。
    另所謂「前後陳述不符」之要件，應就前後階段之陳述進行
    整體判斷，以決定其間是否具有實質性差異，惟無須針對全
    部陳述作比較，陳述之一部分有不符，亦屬之。又「證明犯
    罪事實之存否所必要」，即使用證據之必要性，係指因無法
    再從同陳述者取得證言，而有利用原陳述之必要性，只要認
    為該陳述是屬於與犯罪事實存否相關之事實，並為證明該事
    實在實質上之必要性即可。而「具有可信之特別情況」，係
    指依陳述時之外部客觀情況而言，足以令人相信該陳述是虛
    偽之危險性不高，必須綜合該陳述是否未受到外力影響；陳
    述人之觀察、記憶、表達是否正確及有無偽證之各項因素，
    而為判斷。經查：證人簡東順、林明煌於警詢中之證述，與
    其等於本院審理中證述不一致之處（詳後述），本院認證人
    簡東順、林明煌於警詢中陳述之時點（均為99年9月2日）較
    接近於事實發生之時點，當時記憶自較深刻，可立即反應所
    知，不致因時隔日久而遺忘案情，且較無來自被告同庭在場
    之壓力而出於虛偽不實之指證，或事後串謀而故為迴護被告
    之機會；復衡以其等陳述之內容係其親自見聞之事，警察詢
    問前有盡告知義務，並無不法取證之情形，且係由員警以「
    你所施用之安非他命來源為何？」、「你共向林永豐購得幾
    次毒品？時間、地點、數量為何？」等此開放性問題為詢問
    ，再由證人簡東順、林明煌以其親自見聞，依時間先後連續
    自由陳述，並均經警察詳細提示其2人與被告林永豐各次之
    通訊監察譯文後詢問之，則其2人於此情形下所為之陳述自
    較接近真實且有所據，證人簡東順、林明煌復表示與被告林
    永豐並無怨隙，該警詢筆錄所載內容均係基於其自由意志下
    所為證述，且筆錄末並經其等閱覽後始為簽名並按捺指印（
    參見偵一卷第44至48頁、第145至147頁），足認證人簡東順
    、林明煌於警詢中所為之證述，客觀上具有較可信之特別情
    況。再者，本件關於被告林永豐如何販賣海洛因予證人簡東
    順、林明煌之情節，其等於警詢、偵查中均未提及被告林永
    豐向第三人拿取海洛因情事，在警詢及偵訊時均明確表示是
    向被告林永豐購買等語，惟於本院審理中，證人簡東順始改
    口稱是請被告林永豐幫其調一下甲基安非他命，證人林明煌
    改稱其與林永豐大部分是合資購買海洛因等語（詳後述），
    已與警詢及偵查中之陳述不一致，故由本件具體個案案情及
    相關卷證判斷，就證人簡東順、林明煌是否係向被告林永豐
    購買、或是由被告林永豐協助購買、與被告林永豐合資購買
    ，已無法取得與證人2人等於警詢所為陳述相同之供述內容
    ，且此部分確有與監聽譯文相互對照求得真實之必要，為證
    明犯罪事實存否所必要，證人簡東順、林明煌於警詢中所述
    ，應有證據能力。
三、又按有事實足認被告或犯罪嫌疑人有最輕本刑為3年以上有
    期徒刑之罪，並危害國家安全或社會秩序情節重大，而有相
    當理由可信其通訊內容與本案有關，且不能或難以其他方法
    蒐集或調查證據者，得發通訊監察書；前項通訊監察書，偵
    查中由檢察官依司法警察機關聲請或依職權以書面記載第11
    條之事項，並敘明理由、檢附相關文件，聲請該管法院核發
    ，通訊保障及監察法第5條第1項第1款、第2項分別定有明文
    。本案承辦警員對於被告林永豐所持用門號0000000000號行
    動電話實施通訊監察，前經本院核准在案，此有詳載聲監案
    號、案由、監察電話、對象之本院通訊監察書附卷可稽（參
    見偵一卷第12、13頁），係依法所為之通訊監察，並經公訴
    人、被告2人及其等辯護人於本院審理時均表示沒有意見，
    況審酌電話監聽侵害被告2人權益之種類及輕重、對於被告2
    人訴訟上防禦不利益之程度、犯罪所生之危害或實害等情形
    ，兼顧人權保障及公共利益之均衡維護，堪認本案電話之通
    訊監察合於比例原則，應具有證據能力。
四、復按依據監聽錄音結果予以翻譯而製作之通訊監察譯文，乃
    該監聽錄音內容之顯示，此為學理上所稱之派生證據，屬於
    文書證據之一種。此於被告或訴訟關係人對其譯文之真實性
    發生爭執或有所懷疑時，法院固應依刑事訴訟法第165條之1
    第2項規定勘驗該監聽之錄音帶踐行調查證據之程式，以確認
    該錄音聲音是否為本人及其內容與通訊監察譯文之記載是否
    相符；然如被告或訴訟關係人對其監聽錄音之譯文真實性並
    不爭執，顯無辨認其錄音聲音之調查必要性。是法院於審判
    期日就此如已踐行提示通訊監察譯文供當事人辨認或告以要
    旨，使其表示意見等程式並為辯論者，其所為之調查證據程
    式即無不合（最高法院96年度臺上字第1869號判決意旨可參
    ）。查本案被告2人及其等辯護人於本院審理時對於卷附之通
    訊監察譯文內容均表示無意見之旨，即對卷附之通訊監察譯
    文真實性並不爭執，且本院並於審判期日踐行提示該通訊監
    察譯文供當事人辨認或告以要旨，使其表示意見，而本院審
    酌該通訊監察譯文之書面作為時之情況，亦認為適當作為證
    據，是卷附之通訊監察譯文係具有證據能力。
五、再按被告以外之人於審判外之陳述，雖不符刑事訴訟法第15
    9條之1至之4等4條之規定，而經當事人於審判程序同意作為
    證據，法院審酌該言詞陳述或書面陳述作成時之情況，認為
    適當者，亦得為證據；當事人、代理人或辯護人於法院調查
    證據時，知有刑事訴訟法第159條第1項不得為證據之情形，
    而未於言詞辯論終結前聲明異議者，視為有前項之同意，同
    法第159條之5定有明文。核其立法意旨，在於傳聞證據未經
    當事人之反對詰問予以核實，原則上先予排除。惟若當事人
    已放棄反對詰問權，於審判程序中表明同意該等傳聞證據可
    作為證據；或於言詞辯論終結前未聲明異議，基於尊重當事
    人對傳聞證據之處分權，暨證據資料愈豐富，愈有助於真實
    發見之理念，且強化言詞辯論主義，使訴訟程序得以順暢進
    行，上開傳聞證據亦均具有證據能力。查本案採為判決基礎
    之證據，除前揭一至四所示外，關於證人余智芬於警詢時所
    為之證述，固屬傳聞證據，惟本件當事人及辯護人就此部分
    審判外之陳述，及就以下本案採為判決基礎之文書資料，均
    未曾於言詞辯論終結前爭執其證據能力或聲明異議，本院審
    酌上開陳述及書證作成時之情況，並無違法取證之瑕疵，認
    以之作為證據為適當，揆諸上開規定，該審判外之陳述及文
    書資料均有證據能力，先予敘明。
貳、實體部分：
一、訊之被告林永豐固坦承門號0000000000號行動電話為其所使
    用，其與證人簡東順、蕭文成、洪錫滄、林明煌均認識，且
    確實於上揭犯罪事實欄一(三)至(十六)所示之時間、地點交付海洛
    因予證人蕭文成、洪錫滄、林明煌等，並收取現金，惟矢口
    否認有何上揭販賣第一級、第二級毒品之犯行，辯稱：我沒
    有拿第二級毒品甲基安非他命給簡東順及收受1,000元。我
    拿該支摻有海洛因之香菸給蕭文成不是販賣，蕭文成拿500
    元是用來補貼加油，不是賣海洛因之代價。我跟洪錫滄是合
    資購買海洛因，我是跟洪錫滄一起去跟藥頭買海洛因，由我
    下車跟藥頭買，洪錫滄在車上等，買到後再上車，我在洪錫
    滄面前將海洛因分成2包，再由洪錫滄隨便挑哪1包。我跟林
    明煌也是合資去買海洛因，由我先聯絡藥頭「太保」。上揭
    犯罪事實欄(十六)之該名成年男子就是「太保」，林明煌後來給
    我的2,000元，不是買海洛因的錢，是之前林明煌欠我的錢
    。另99年7月19日當天我是叫徐鳳凰去跟洪錫滄收錢，收3,0
    00或4,000元，我沒有叫徐鳳凰拿海洛因給洪錫滄云云（參
    見本院卷第17、86、87頁）。然被告林永豐先於警詢中辯稱
    ：我和洪錫滄都是互相請對方施用毒品（參見偵一卷20至23
    頁）；復於本院羈押訊問庭中辯稱：我不認識洪錫滄、林明
    煌（參見本院99年度聲羈字第1054號卷第6頁）；嗣於本院
    審理時辯以：我認識洪錫滄、林明煌，我有於上揭犯罪事實
    欄所載之時間、地點跟洪錫滄、林明煌見面，並於上揭犯罪
    事實欄所載之時間、地點拿海洛因給洪錫滄、林明煌，洪錫
    滄、林明煌也有拿錢給我，但這些都是我跟洪錫滄、林明煌
    合資購買海洛因，我沒有販賣海洛因，只是和他們合資而已
    云云（參見本院卷第86頁）。經核被告林永豐上開所辯，前
    後不符，且倘被告林永豐果與證人洪錫滄、林明煌等人合資
    ，何以其於警詢、偵查中均未供述合資一事，而於本院移審
    羈押訊問庭及準備程序中始供稱其係與他人合資購買，則被
    告林永豐前揭所辯，已非無疑，尚難令本院信其辯解可採信
    。且查：
  (一)上揭犯罪事實欄一(一)販賣第二級毒品甲基安非他命予證人簡
    東順部分：
  1.證人簡東順於警詢時及偵查中均證述：我是以0000000000號
    行動電話撥打林永豐所用之門號0000000000號行動電話，聯
    絡購買甲基安非他命，99年7月28日22時11分譯文內容是指
    我向林永豐聯絡購買安非他命，99年7月29日下午之通聯譯
    文是我問林永豐他要多久可以到我家，林永豐說要等人家載
    他。通聯譯文內提到「要4兩裝的」，意思是林永豐問我要
    多少量，我說「多1片就好」，是指我要1,000元。99年7月
    29日下午1時許，林永豐將安非他命帶至我住處給我，交易
    數量為甲基安非他命1包、價格是1,000元等語無訛（參見偵
    一卷第44至48頁、偵二卷第182至184頁），核與被告林永豐
    所持用門號0000000000號行動電話與證人簡東順所持用門號
    0000000000號行動電話之99年7月28日22時11分55秒「A（即
    被告林永豐）：要4兩裝的？B（即證人簡東順）：安吶，聽
    沒。多1片就好」、99年7月29日12時15分32秒「B：你不是
    要過來，多久會到這裡？A：我等人家載我」之通訊監察譯
    文內容相符（參見偵一卷第51頁），並有臺中市警察局第三
    分局證人簡東順指認犯罪嫌疑人紀錄表、門號0000000000號
    行動電話申請登記人等資料附卷可稽（參見偵一卷第52、53
    頁、99年度警聲搜字第3447號卷第25頁），及扣案之被告林
    永豐所持用之門號0000000000號行動電話可資佐證，自堪認
    被告林永豐確有於犯罪事實欄一(一)所示時、地，以1,000元
    之代價，販賣第二級毒品甲基安非他命給證人簡東順，並向
    證人簡東順收取現金1,000元之行為甚明。
  2.證人簡東順固於本院審理時改稱：我打電話給林永豐，要他
    幫我調一下安非他命云云（參見本院卷第151頁），惟細察
    證人簡東順與被告林永豐於該段期間之通話內容，並無任何
    要求被告林永豐幫忙調毒品之用語，復從證人簡東順於警詢
    及偵查中之證述觀之，其從未證述係要被告林永豐幫忙調毒
    品之情，再依證人簡東順於同日庭訊證述：我不知道，也不
    在意被告林永豐之甲基安非他命來源等語（參見本院卷第15
    4頁），證人簡東順對於被告林永豐所調毒品之對象、來源
    均稱不知，亦與其前揭所述要求被告林永豐調毒品之毒品一
    般交易習慣有違，足徵證人簡東順於本院審理時，翻異其於
    警詢及偵查中證述係向被告林永豐購買甲基安非他命之詞，
    空言泛稱是請被告林永豐幫忙調一下毒品云云，應係避重就
    輕、迴護被告林永豐之詞，不足採信。
  3.被告林永豐雖辯稱：簡東順打電話給我要順便幫他問看看有
    沒有辦法幫他找到二級毒品，那時我剛好在跟人家買一級毒
    品，就跟我旁邊的上手「阿妹」說有沒有第二級毒品甲基安
    非他命，「阿妹」就叫他男朋友跟我一起去簡東順的家，我
    就帶「阿妹」的男朋友到簡東順家，我不知道「阿妹」的男
    朋友叫什麼名字，「阿妹」的電話我也忘記了，當天是「阿
    妹」的男朋友交安非他命給簡東順的云云（參見本院卷第15
    頁反面）。惟證人簡東順於本院審理時已明確證述：當日是
    林永豐本人到我住處，拿甲基安非他命給我的，並無林永豐
    所述之「阿妹之男友跟林永豐一起去我家，而由阿妹之男友
    拿甲基安非他命給我」之情形（參見本院卷第154頁反面）
    ，被告林永豐前揭所辯顯與證人簡東順所述情節不符，則被
    告林永豐辯稱該日係由阿妹男友交付第二級毒品甲基安非他
    命予證人簡東順云云，即與事實不符而無可採。
  (二)上揭犯罪事實欄一(二)同時販賣第一級毒品海洛因予證人張錫
    章、洪錫滄部分：
    查證人張錫章與洪錫滄2人約定各出資500元，由證人張錫章
    開車搭載證人洪錫滄一起向被告林永豐購買1,000元之海洛
    因，張錫章與洪錫滄並先後分別於99年8月12日下午8時40分
    許、下午8時52分許，各以門號0000000000、0000000000號
    行動電話撥打予被告林永豐所持用門號0000000000號行動電
    話，聯絡購買第一級毒品海洛因，並在南投縣草屯鎮○○路
    與草溪路附近，由證人洪錫滄當場交付現金1,000元（證人
    張錫章與洪錫滄各出資500元）予被告林永豐，被告林永豐
    則交付海洛因1包予證人張錫章一情，業據證人張錫章於本
    院審理時證述綦詳（參見本院卷第162至165頁），核與證人
    洪錫滄於本院審理時到庭證以：我曾經有帶張錫章一起去草
    溪路附近的公園跟林永豐拿過1次海洛因，我們各出500，由
    張錫章開車，由我拿錢給林永豐，林永豐就給我們1包海洛
    因等語相符（參見本院卷第175頁），復佐以卷附通訊監察
    譯文99年8月12日20時40分14秒「B（即證人張錫章）：哥哥
    ，你在幹嘛？A（即被告林永豐）：我剛休息。B：你到家。
    A ：到家。B：要過去。A：你跟誰要過來。B：跟你最麻吉
    的朋友。A：阿滄。B：對。」及99年8月12日20時52分51秒
    「B （即證人洪錫滄）：喂，要去哪裡。A：公園那裡。B：
    好，到位了」等內容（參見偵一卷第67、126頁反面），亦
    核與證人張錫章、洪錫滄前開證述相符，並有臺中市警察局
    第三分局證人張錫章、洪錫滄指認犯罪嫌疑人紀錄表、門號
    0000000000、0000000000號行動電話申請登記人等資料在卷
    可考（參見偵一卷第68、128頁，99年度警聲搜字第3447號
    卷第48、41頁），足見被告林永豐確有於上揭犯罪事實欄一
    (二)所載時、地，同時販賣第一級毒品海洛因予證人張錫章、
    洪錫滄之行為。
  (三)上揭犯罪事實欄一(三)販賣第一級毒品海洛因予證人蕭文成部
    分：
  1.證人蕭文成於偵查及本院審理時均證以：我是以0000000000
    電話與林永豐之0000000000電話聯絡。99年8月16日當天我要
    向林永豐購買海洛因，後來林永豐說他要回南投了，叫我到
    中興交流道下的汽車旅館再打給他。之後他問我是不是開休
    旅車，我說是。後來我就問他說，你是否是旁邊黑色的那台
    車，林永豐說是，我就上他的車子，當天向林永豐買了500
    元海洛因，就是抽1支的量。林永豐有給我1支摻有海洛因的
    香菸，在他的車上抽完該支香菸後，我有給他500元，表示
    是向他買等語（參見偵二卷第100至101頁，本院卷第167頁
    ），核與被告林永豐所持用之門號0000000000號行動電話與
    證人蕭文成所持用之門號0000000000號行動電話之99年8月
    16日12時14分37秒、12時32分37秒、12時44分19秒「B（即
    證人蕭文成）：喂，我錫滄他同學。A（即被告林永豐）：
    我已經回到南投，你到中興交流道打給我」、「B：我快到
    交流道要下去了。A：好，去汽車旅館等我」、「B：你到了
    ？A：你開那台休旅車嗎？B：對。A：我旁邊那台。B：黑的
    那台，你上來了」之通訊監察譯文內容相符（參見偵一卷第
    84頁），並有臺中市警察局第三分局證人蕭文成指認犯罪嫌
    疑人紀錄表、門號0000000000號行動電話申請登記人等資料
    在卷可參（參見偵一卷第81、82頁，99年度警聲搜字第3447
    號卷第85頁），證人蕭文成前開證述，應屬可採。
  2.被告林永豐雖辯以：伊拿該支摻有海洛因之香菸給蕭文成不
    是販賣，蕭文成有拿500元出來加油，但不是賣海洛因之代價
    云云。惟證人蕭文成於本院審理時結證以：我是透過洪錫滄
    介紹知道林永豐有在賣海洛因。那天交付500元給林永豐，是
    表示向林永豐買該支摻有海洛因香菸，並不是要補貼林永豐
    加油的錢。當天雖有去加油站，但車很多，林永豐有沒有去
    加油我不知道。反正林永豐跟我說要500元，我就給他500元
    等語明確（參見本院卷第167、168、169頁），再審之所謂
    販賣行為，不以販入之後復行賣出為要件，只要以營利為目
    的販入或賣出，有一於此，其犯罪行為即為完成（最高法院
    67年臺上字第2500號、68年臺上字第606號判例意旨參照）
    ；再按販賣毒品之所謂販賣行為，係行為人基於營利之目的
    ，而販入或賣出毒品而言。販賣毒品者，其主觀上須有營利
    之意圖，且客觀上有販賣之行為，即足構成，至於實際上是
    否已經獲利，則非所問。即於有償讓與他人之初，係基於營
    利之意思，並著手實施，而因故無法高於購入之原價出售，
    最後不得不以原價或低於原價讓與他人時，仍屬販賣行為。
    必也始終無營利之意思，縱以原價或低於原價有償讓與他人
    ，方難謂為販賣行為，而僅得以轉讓罪論處（最高法院93年
    度臺上字第165號判決意旨參照）。復衡以近年來毒品之濫
    用，危害國民健康與社會安定日益嚴重，治安機關對於販賣
    或施用毒品之犯罪行為，無不嚴加查緝，各傳播媒體對於政
    府大力掃毒之決心亦再三報導，已使毒品不易取得且物稀價
    昂，被告林永豐雖辯以證人蕭文成所交付之500元並非其販
    賣海洛因之代價，惟衡之常情，苟被告林永豐於向其上游之
    人販入毒品海洛因，暨買受之後有償交付毒品海洛因予證人
    蕭文成之交易過程中無利可圖，縱屬至愚，當亦無甘冒被取
    締移送法辦判處重刑之危險，而平白從事上開毒品交易之理
    。是以被告林永豐辯稱證人蕭文成所交付之500元係為補貼
    加油費用，並非販賣海洛因之代價之詞，不僅與證人蕭文成
    證述相異，亦與常情有違，洵非可採，且依前述合理之推論
    ，被告林永豐販入轉出毒品海洛因予證人蕭文成之時，當有
    意圖營利之犯意，自足認定。
  (四)上揭犯罪事實欄一(四)至(十一)販賣第一級毒品海洛因予證人洪錫
    滄部分：
  1.查被告林永豐於上揭犯罪事實欄一(四)至(十一)所載時、地，分別
    販賣第一級毒品海洛因予證人洪錫滄之事實，業據證人洪錫
    滄於偵查及本院審理時具結證以：我是以0000000000電話與
    林永豐之0000000000電話聯絡購買海洛因。99年7月1日下午
    8點多，我與林永豐約在他位於草溪路住處附近的公園交易
    ，當天向他買500元海洛因，他給我1包海洛因，我有給林永
    豐500元。99年7月6日我去林永豐家附近的公園向他買500元
    海洛因，沒有付錢，我後來在99年7月10日領完薪水之後才
    給林永豐錢。99年8月8日我向林永豐購買500元之海洛因，
    交易地點約在草溪路附近的公園，毒品是林永豐交給我的，
    錢好像是當天下午才交給林永豐。99年8月9日我向林永豐購
    買500元海洛因，是約在草溪路附近的公園，林永豐有把毒
    品交給我，我當天沒有給他500元，是99年8月10日領到薪水
    之後才將500元給林永豐。99年8月15日晚上7點多及99年8
    月18日晚上6點多，我向林永豐購買500元海洛因，都是約在
    草溪路附近的公園，且當天林永豐都有把毒品交給我，我也
    有把500元交給林永豐。99年8月19日晚上7點多，我向林永
    豐購買500元海洛因，約在草屯鎮○○路橋光國小旁邊的天
    橋，當天林永豐把毒品交給我，我則交付500元給林永豐。
    99年8月20日晚上6點左右，我向林永豐購買500元海洛因，
    交易地點是在虎山路公園裡的遊戲區，當天林永豐把毒品交
    給我，我則交付500元給林永豐（參見偵二卷第208至212頁
    、本院卷第172、173頁），核與被告林永豐所持用之門號00
    00000000號行動電話與證人洪錫滄所持用之門號0000000000
    號行動電話之99年7月1日17時59分22秒、20時16分45秒「A
    （即被告林永豐）：喂。B（即證人洪錫滄）：今仔敢有做
    。A：有阿！這時剛休息而已」「A：喂。B）：公園這裡。A
    ：我走過去」；99年7月6日21時10分53秒「A：喂，過去找
    你。B：好、你休息了。B：不過，要星期五才可以給你，我
    們朋友說坦白的。A：好」；99年8月8日16時54分44秒「B：
    你在哪裡？A：在家，你在哪裡？A：做輪這裡。A：你來公
    園這裡，我走過去。B：好」；99年8月9日21時11分54秒「B
    ：喂，到你家了。A：喔。B：要去哪裡？A：公園那裡，我
    馬上過去」；99年8月15日19時00分42秒「B：喂，甘有在家
    。A：有，今日休息。B：等一下過去找你。A：好」；99年8
    月18日18時35分24秒「B：公園。A：你開出來有德、空地。
    B：好」；99年8月19日19時11分44秒「B：我過去。A：等一
    下，我等一下要從那邊過去，我看在你們天橋那邊。B：橋
    光國小。A：你們那個天橋。B：我外面那個天橋。我家下來
    那個天橋。A：對」；99年8月20日18時1分00秒「A：你由家
    裡去。B：還是要去黃昏市場。A：哪裡黃昏市○○○○道。
    B ：虎山路公園那裡。A：好」之通訊監察譯文內容相符（
    參見偵一卷第125至127頁），亦有臺中市警察局第三分局證
    人洪錫滄指認犯罪嫌疑人紀錄表、門號0000000000號行動電
    話申請登記人等資料在卷可佐（參見偵一卷第187、188頁，
    本院卷第108頁），足見證人洪錫滄前開證述，確與事實相
    符，被告林永豐確於上揭犯罪事實欄一(四)至(十一)所載時、地，
    販賣第一級毒品海洛予證人洪錫滄之行為，洵堪認定。
  2.被告林永豐雖辯稱：我跟洪錫滄是合資購買海洛因，我跟洪
    錫滄是一起去跟藥頭買海洛因，由我下車跟藥頭買，洪錫滄
    在車上等，買到後再上車，當著洪錫滄的面前把海洛因分成2
    包，然後由洪錫滄隨便挑1包云云。惟證人洪錫滄於本院審理
    時到庭具結證稱：我是跟林永豐購買毒品，並沒有和林永豐
    合資向別人購買毒品。我和林永豐也沒有互相請過海洛因。
    每次我跟林永豐買海洛因，林永豐並沒有在我面前再分裝或
    當著我的面分成2包，我是自己向林永豐拿了1包帶走等語（
    參見本院卷第176頁）。被告林永豐前揭所辯顯與證人洪錫
    滄所述情節，相互齟齬、矛盾不一，被告林永豐前揭其係與
    證人洪錫滄合資購買之辯詞，自不足採。
  (五)上揭犯罪事實欄一(十二)至(十七)販賣第一級毒品海洛因予證人林明
    煌部分：
  1.查被告林永豐於上揭犯罪事實欄一(十二)至(十七)所載時、地，分別
    販賣第一級毒品海洛因予證人林明煌之事實，業據證人林明
    煌於偵查中具結證述：我是以0000000000電話撥打林永豐之
    0000000000電話向林永豐聯絡購買毒品。99年7月6日之通聯
    譯文內容是我與林永豐的對話，他說他回來了，問我要不要
    過去找他，當天我有過去他位於草溪路附近的住處外面，向
    他買500元海洛因，海洛因是林永豐給我的，我有把錢付給
    他。99年7月7日我向林永豐購買毒品，當天是約在草屯與霧
    峰鄉交接處附近的烏溪橋附近，我向他買1,000元海洛因，
    毒品是林永豐交給我，後來在99年7月9日才把1,000元還給
    林永豐。99年7月10日我有去他位於草溪路附近的公園，向
    他買1,000元的海洛因，毒品是林永豐交給我的，我有把
    1,000元交給他。99年7月17日上午5點多，林永豐有傳簡訊
    給我，跟我說他回來了，叫我去找他。後來我到烏溪橋附近
    的大榕樹去找林永豐，當天我向林永豐買毒品，我有付500
    元給林永豐，毒品是林永豐交給我的。99年7月18日下午1點
    多通聯譯文內容中的「1張」是指1,000元，我與林永豐約在
    他位於草溪路住處附近，是林永豐的朋友送來的，是一名成
    年男子。那個人到了之後跟我說今天的品質不錯，我就說要
    買2,000元，但是我用了之後覺得品質沒那麼好，所以當天
    晚上10點多又再買了1,500元，也是約在草溪路附近，也是
    林永豐的朋友送過來的。當天買的3,500元沒有先付，之後
    隔了1個多月我才將3,500元還給林永豐等語甚詳（參見偵二
    卷第136至139頁），核與其於警詢時所證稱向被告林永豐所
    購買之時間、地點、數量與金額之情節相符（參見偵一卷第
    142至144頁），亦核與被告林永豐所持用之門號0000000000
    號行動電話與證人林明煌所持用之門號0000000000號行動電
    話99年7月6日15時12分25秒及18時08分00秒「A（即被告林
    永豐）：喂，我回來了。B（即證人林明煌）：好」、「B：
    到了，你在家還是外面。A：外面就好」；99年7月7日14時1
    分25秒及14時7分51秒「B：我現在過去找你。A：我在烏溪
    橋這裡，你到這裡打給我」、「B：喂，我到了。A ：好」
    ；99年7月10日4時42分15秒及4時56分23秒「B：喂，現在過
    去找你。A：好」、「B：喂，我在外面。A：對面公園那裡
    ，我馬上下去」；99年7月17日5時46分21秒「B：喂，到了
    ，A：去樹那裡」；99年7月18日13時27分22秒「B：喂，到
    了。A：跟他講一下」；99年7月18日13時28分38秒「B：先
    跟他拿1張，A：我知道，我有跟他講」及99年7月18 日22時
    15分44秒「A：第一次你不要漏氣。B：不會。頂天2,000、
    今天1,500，共3,500元。」之通訊監察譯文內容相符（參見
    偵一卷第148、149頁），衡以證人林明煌於偵查中已清楚解
    釋譯文內容所謂「1張」即為1,000元海洛因之意，且於警詢
    及偵查中亦清楚證稱每次交易，舉凡電話之接聽，及出面交
    付海洛因及收受價金，係由被告林永豐出面交付或交由另名
    真實姓名不詳之成年男子為之等情，是證人林明煌前開於警
    詢及偵查中之證述，應屬可採。此外，復有臺中市警察局第
    三分局證人林明煌指認犯罪嫌疑人紀錄表、門號0000000000
    號行動電話申請登記人等資料附卷可稽（參見偵一卷第150
    、151頁、本院卷第110頁），故被告林永豐有於上揭犯罪事
    實欄一(十二)至(十七)所示之時間、地點，販賣第一級毒品海洛因予
    證人林明煌乙節，堪以認定。
  2.被告林永豐雖以前揭情詞置辯，且證人林明煌於本院審理時
    亦曾一度證稱：我和林永豐是一起出錢一起買，是我邀林永
    豐合資購買，買回來一起分一分等語（參見本院卷100年1月
    20日審判筆錄第10頁），惟證人林明煌於同日庭訊，亦針對
    警詢及偵查筆錄之內容，表明確實係其出於自由意志下所述
    而記載（參見本院卷100年1月20日審判筆錄第11、12頁），
    嗣並證以：本件我是先跟警察講說我有跟大姐買過2次毒品
    ，另還有跟「李總」買毒品，後來警察查閱我的手機，問我
    「李總」的本名，當時我不知道，是警察拿林永豐的照片讓
    我指認之後，我才知道林永豐就是「李總」。警詢時警察有
    提示我與林永豐之通聯譯文，我有看過通聯譯文一通一通確
    認，我有的講有買，有的講沒買。我不知道林永豐拿到海洛
    因之來源等語（參見本院卷100年1月20日審判筆錄第14至16
    頁），復參以偵查中檢察官已向經具結而為證述之證人林明
    煌詢問：通聯內都未提及毒品，林永豐如何知道你要去向他
    購買毒品？證人林明煌答：我們約好要見面，見面的時候我
    跟他說我要買毒品，當時林永豐身上就有毒品，就直接賣給
    我等語（參見偵二卷第137、138頁），再從證人林明煌於警
    詢及偵查中之證述觀之，其從未證述其有與被告林永豐合資
    購買海洛因之情，且證人林明煌對於其與被告林永豐合資購
    買毒品來源均稱不知，自難認定被告林永豐與證人林明煌於
    本院審理時改稱之合資購毒情節屬實，足徵證人林明煌前揭
    所述係與被告林永豐合資購買云云，應係冀圖迴護被告林永
    豐之詞，顯非實情，不足採信。
二、上揭犯罪事實欄二之犯罪事實，業據被告徐鳳凰於本院審理
    坦承在卷，且據證人洪錫滄於本院審理時具結證稱：99年7
    月19日中午12時許在南投縣草屯新天地大賣場，那次因林永
    豐人在南部，我和林永豐電話聯絡後，由徐鳳凰開一部白色
    的車子到該地點交付海洛因給我的，我有當場交付1,000元
    給徐鳳凰等語（參見本院卷第172、174頁），復有被告林永
    豐持有之門號0000000000號行動電話與證人洪錫滄持用之門
    號0000000000號行動電話於99年7月19日12時20分13秒、12
    時30分27秒、12時37分15秒、12時40分57秒、12時44分29秒
    、13時08分02秒之通訊監察譯文內容可佐（參見偵一卷第
    125 頁），足見被告徐鳳凰上開自白有於上揭犯罪事實欄二
    所示時、地與被告林永豐共同販賣第一級毒品海洛因予證人
    洪錫滄之犯行，堪信為真實，自可採為論罪科刑之依據。
三、訊據被告林永豐矢口否認有何上揭犯罪事實欄二所載與被告
    徐鳳凰共同販賣第一級毒品予證人洪錫滄之行為，辯稱：當
    天伊是叫徐鳳凰去跟洪錫滄收錢，收3,000或4,000元，伊沒
    有叫徐鳳凰拿海洛因給洪錫滄云云。惟查，證人即共同被告
    徐鳳凰於偵查及本院審理時均證稱：99年7月19日我有把海
    洛因拿到新天地大賣場給洪錫滄，毒品是林永豐放在我那裡
    的，林永豐當時在高雄開貨車，他叫我拿毒品給洪錫滄等語
    （參見偵一卷第252、235頁、本院卷第178、179頁），核與
    證人洪錫滄上開證述之情節相符，已顯與被告林永豐前開辯
    解有異，復參以被告林永豐持有之門號0000000000號行動電
    話與證人洪錫滄持用之門號0000000000號行動電話之99年7
    月19日12時20分13秒「A（即被告林永豐）：你人在哪裡。B
    （即證人洪錫滄）：我在新天地，叫她來新天地廁所這裡」
    、12時30分27秒「B：你有聯絡嗎？A：要過去了。B：她開
    車嗎？A：對」、12時37分15秒「B：她開什麼車？A：白色
    的。B：什麼車？A：冠美麗，我打給她」、12時44分29秒「
    B：我有拿1,000元給她，還差你700元，你不是要請我。A
    ：等我回去，我在1、2天就回去」、13時08分02秒「B：你
    說你女朋友就好，說什麼朋友。A：不是我的車，你的車。B
    ：我有寄1,000元在那裡。」之通訊監察譯文內容（參見偵
    一卷第125頁），亦均與證人徐鳳凰、洪錫滄分別於偵查及
    本院審理所述相符且一致，自堪信證人徐鳳凰、洪錫滄前開
    證述內容為真實，被告林永豐與被告徐鳳凰上揭犯罪事實欄
    二之共同販賣第一級毒品海洛因予證人洪錫滄之事實，亦堪
    認定。
四、查販賣毒品係違法行為，非可公然為之，而毒品海洛因、甲
    基安非他命亦無公定價格，係可任意分裝增減分量，且每次
    買賣之價格、數量，亦隨時依雙方之關係深淺、資力、需求
    量、對行情之認知、來源是否充裕、查緝是否嚴緊、購買者
    被查獲時供述購買對象之可能風險之評估等因素，而異其標
    準，機動調整，非可一概論之。從而販賣之利得，除非經行
    為人詳細供出各次所販賣毒品之進價及售價，且數量俱臻明
    確外，實難察得其交易實情；然販賣者從價差或量差中牟利
    ，方式雖異，惟其販賣行為在意圖營利則屬同一。是以因毒
    品海洛因、甲基安非他命量微價高，販賣者率有暴利可圖，
    茍非意圖販賣營利，一般人焉有可能甘冒重度刑責而販賣。
    從而，雖被告林永豐於本件俱否認有販賣毒品海洛因或甲基
    安非他命之犯行，而無可查證其賣出時所確實賺取之差價，
    惟被告林永豐多次將上開毒品販賣予證人簡東順、張錫章、
    蕭文成、洪錫滄、林明煌；被告徐鳳凰販賣毒品予證人洪錫
    滄，被告2人豈會不知此上述風險，如無利益可得，被告2人
    又豈會甘冒遭警查獲之可能而如此作為？是被告2人雖未具
    體供出每次販賣甲基安非他命、海洛因所圖得之利益，然依
    上所述，可知被告林永豐共同、單獨販賣第一、二級毒品，
    被告徐鳳凰共同販賣第一級毒品之行為，其等主觀上應均具
    有營利之意圖甚明。
五、上揭犯罪事實欄三之犯罪事實，業據被告林永豐迭於警詢、
    偵查及本院審理時坦承在卷，核與證人余智芬分別於警詢及
    偵查中證述：99年8月31日下午7、8時左右，我去林永豐位於
    上林派出所旁邊的住處附近向他拿海洛因，他給我1包海洛因
    ，就是施用1次的量，他沒有跟我收錢等語相符（參見偵一卷
    第99 、100頁，偵二卷第77、78頁），復有證人余智芬之臺
    中市警察局第三分局偵辦毒品案件尿液檢體對照表、中山醫
    學大學附設醫院檢驗科藥物檢測中心尿液檢驗報告、臺中市
    警察局第三分局證人余智芬指認犯罪嫌疑人紀錄表（參見偵
    二卷第233、234頁、偵一卷第52、53頁），足認被告林永豐
    前開轉讓第一級毒品海洛因予證人余智芬之自白確與事實相
    符，應可採為論罪科刑之依據，準此，被告林永豐此部分犯
    行，足堪認定。
六、綜上所述，本件被告林永豐上揭販賣第二級毒品甲基安非他
    命予證人簡東順1次、同時販賣第一級毒品海洛因予證人張錫
    章與洪錫滄1次、販賣第一級毒品海洛因予證人蕭文成1次、
    單獨販賣第一級毒品海洛因予證人洪錫滄8次、單獨、共同
    販賣第一級毒品海洛因予證人林明煌6次、轉讓第一級毒品
    海洛因予證人余智芬1次等犯行，及被告林永豐與被告徐鳳
    凰共同販賣第一級毒品海洛因予證人洪錫滄1次之犯行，既
    經上述證人簡東順、張錫章、蕭文成、洪錫滄、林明煌、余
    智芬、證人即共同被告徐鳳凰分別於警詢、偵查及本院審理
    時證述明確，且衡以上開證人與被告林永豐均無怨隙，亦無
    親屬關係，乃係居於客觀第三人身分陳述渠等親身所見所聞
    ，其實無甘冒偽證罪責，而故為攀誣構陷被告林永豐涉犯本
    案販賣毒品犯行之理，是上開證人關於被告林永豐有本案販
    賣第一級、第二級毒品及轉讓第一級毒品之證述，應屬可採
    。此外，復有上開通訊監察譯文內容可資佐證，足認本件事
    證明確，被告林永豐上揭辯解，顯係事後混淆卸飾之詞，不
    足採信，被告林永豐、徐鳳凰上揭犯行，皆堪以認定，均應
    予依法論科。
七、論罪科刑部分：
  (一)查海洛因、甲基安非他命為毒品危害防制條例第2條第2項第
    1、2款所稱之第一、二級毒品，不得持有、販賣。是核被告
    林永豐上揭犯罪事實欄一(一)所為，係犯毒品危害防制條例第
    4條第2項之販賣第二級毒品罪；就上揭犯罪事實欄一(二)至(十七)
    、上揭犯罪事實欄二所為，均係犯毒品危害防制條例第4條
    第1項之販賣第一級毒品罪；就上揭犯罪事實欄三所為，係
    犯毒品危害防制條例第8條第1項轉讓第一級毒品罪。核被告
    徐鳳凰上揭犯罪事實欄二所為，係犯毒品危害防制條例第4
    條第1項之販賣第一級毒品罪。又公訴人於本院100年1月20
    日審理時當庭以言詞追加上揭犯罪事實欄一(十七)之販賣第一級
    毒品罪部分（參見本院卷100年1月20日審判筆錄第16頁），
    係屬一人犯數罪之相牽連案件，本院依法亦應併予審理，附
    此敘明。被告林永豐就前揭犯罪事實欄一(十六)(十七)、犯罪事實欄
    二販賣第一級毒品之犯行，分別與真實姓名不詳之某成年男
    子、被告徐鳳凰有犯意聯絡與行為分擔，均應各論以共同正
    犯。被告林永豐就本案販賣第一、二級毒品犯行，被告徐鳳
    凰販賣第一級毒品犯行，其等分別持有第一、二級毒品之低
    度行為，各為販賣之高度行為所吸收，均不另論罪。另上揭
    犯罪事實欄一(二)，證人張錫章、洪錫滄係一同前往南投縣草
    屯鎮○○路與草溪路，各出資500元，由證人洪錫滄當場交
    付現金1,000元予被告林永豐，被告林永豐則交付海洛因1包
    予證人張錫章，被告林永豐以此方式同時販售海洛因予證人
    張錫章、洪錫滄2人一情，業經證人張錫章、洪錫滄於本院
    審理時證述在卷（參見本院卷第162至165頁、第175頁），
    是被告林永豐係以一行為同時各販賣500元之海洛因予證人
    張錫章、洪錫滄2人，為同種想像競合犯，應從一販賣第一
    級毒品罪處斷，公訴人認應數罪併罰，容有未洽，併予敘明
    。再被告林永豐上揭犯罪事實欄一(一)販賣第二級毒品甲基安
    非他命1次之犯行、上揭犯罪事實欄一(二)至(十七)及上揭犯罪事
    實欄二販賣第一級毒品海洛因共17次之犯行、上揭犯罪事實
    欄三轉讓第一級毒品海洛因1次之犯行，均犯意各別，行為
    互殊，應予分論併罰。
  (二)按刑之量定，為求個案裁判之妥當性，法律固賦予法院裁量
    權，但此項裁量權之行使，除應依刑法第57條規定，審酌行
    為人及其行為等一切情狀，為整體之評價，並應顧及比例原
    則與平等原則，使罪刑均衡，輕重得宜，以契合社會之法律
    感情。又刑法第59條規定犯罪之情狀可憫恕者，得酌量減輕
    其刑，其所謂「犯罪之情狀」，與同法第57條規定科刑時應
    審酌之一切情狀，並非有截然不同之領域，於裁判上酌減其
    刑時，應就犯罪一切情狀（包括第57條所列舉之10款事項）
    ，予以全盤考量，審酌其犯罪有無可憫恕之事由（即有無特
    殊之原因與環境，在客觀上足以引起一般同情，以及宣告法
    定低度刑，是否猶嫌過重等等），以為判斷。本院審酌被告
    林永豐、徐鳳凰販賣第一級毒品罪之法定刑為「死刑或無期
    徒刑；處無期徒刑者，得併科新臺幣2千萬元以下罰金」，
    然同為販賣第一級毒品之人，其原因動機不一，犯罪情節未
    必盡相同，或有大盤毒梟者，亦有中、小盤之分，甚或僅止
    於吸毒者友儕間為求互通有無之有償轉讓者亦有之，其販賣
    行為所造成危害社會之程度自屬有異，法律科處此類犯罪，
    所設之法定最低本刑卻同為「無期徒刑者，得併科新臺幣2
    千萬元以下罰金」，不可謂不重，自非不可依客觀之犯行與
    主觀之惡性二者加以考量其情狀是否有可憫恕之處，適用刑
    法第59條之規定酌量減輕其刑，期使個案裁判之量刑能斟酌
    至當，符合比例原則。查被告林永豐、徐鳳凰雖有上開販賣
    第一級毒品之犯行，然其等各次販賣第一級毒品海洛因之所
    得非多，數量亦少，且非以毒品為工具，藉以誘使、控制他
    人，以遂行進一步之犯罪行為，故其販賣之惡性，尚不至於
    應與社會完全隔離，只因一時貪念，致罹法定刑為死刑或無
    期徒刑之重典，相對於長期大量販賣毒品之大毒梟而言，被
    告林永豐、徐鳳凰對社會治安及國民健康之危害較小，倘亦
    處以死刑或無期徒刑，不免過苛，且無從與前開大毒梟之惡
    行有所區隔，是其犯罪情狀在客觀上足以引起一般人之同情
    ，情節尚堪憫恕，若處以法定最低度之刑，猶嫌過重，爰均
    依刑法第59條規定酌量減輕其刑。
  (三)又按毒品危害防制條例第17條第2項規定：「犯第4條至第8
    條之罪於偵查及審判中均自白者，減輕其刑。」旨在獎勵犯
    罪人之悛悔，同時使偵查或審判機關易於發現真實，以利毒
    品查緝，俾收防制毒品危害之效；另鑑於毒品危害防制條例
    第4條至第8條所規定犯罪之處罰內容均非輕微，願意勇於面
    對而不推諉卸責者，當深具決心與勇氣，外界對類此有心懺
    悔遷善者，當給予高度鼓勵。是以法院援引適用該條項之規
    定時，應採取較為寬鬆之標準，方能貫徹並發揮增訂該條項
    之良法美意，同時並可節省司法調查之勞費。故不論被告之
    自白，係出於自動或被動、簡單或詳細、一次或多次，並其
    自白後有無翻異，苟其於偵查及審判中均有自白，即應依法
    減輕其刑（最高法院98年度臺上字第6928號、臺灣高等法院
    98年度上訴字第2902號裁判意旨可資參照）。查被告徐鳳凰
    就本案與被告林永豐共同販賣第一級毒品罪，業據其於偵查
    中檢察官訊問及本院審理時均坦白承認（參見偵一卷第252至
    254頁、本院卷第100年1月20日審判筆錄第21頁），已如前述
    ，雖前於本院移審庭中否認犯罪，認其僅係幫助販賣第一級
    毒品，然依前開說明，仍有毒品危害防制條例第17條第2項
    規定之適用，是應依毒品危害防制條例第17條第2項之規定
    ，遞減輕其刑。
  (四)爰審酌被告林永豐、徐鳳凰均明知毒品海洛因、甲基安非他
    命戕害身心，竟為牟取利益，無視國家杜絕毒品犯罪之禁令
    ，被告林永豐販賣第一級毒品海洛因、第二級毒品甲基安非
    他命予施用毒品者，被告徐鳳凰則與被告林永豐共同將第一
    級毒品販賣予吸毒者，其等所為非但增加毒品在社會流通之
    危險性，且對國民健康及社會秩序均已造成具體危害，應嚴
    予非難；兼衡酌被告林永豐、徐鳳凰各次所販賣毒品之種類
    、數量、所得，個別參與程度及惡性，及被告徐鳳凰犯後坦
    承一切犯行，尚見悔悟之心之犯罪後態度，被告林永豐於犯
    罪後否認犯罪，就其販賣第一、二級毒品之犯行，分別以前
    詞置辯，且參酌其歷次庭訊內容暨卷存證據資料，亦無從認
    其有積極悔悟之犯罪後態度，惟其就轉讓第一級毒品坦認犯
    行之態度；暨公訴人就被告林永豐上開犯行合併具體求刑無
    期徒刑，就被告徐鳳凰部分具體求刑有期徒刑15年，均尚嫌
    過重等一切情狀，各分別量處如主文所示之刑，及就被告林
    永豐部分，定其應執行之刑，資以懲儆。
  (五)又公訴人另對被告林永豐具體求刑宣告刑前強制工作，然保
    安處分係對受處分人將來之危險性所為拘束其身體、自由之
    處置，以達教化與治療之目的，為刑罰之補充制度，本諸法
    治國家保障人權之原理及刑法之保護作用，其法律規定之內
    容，應受比例原則之規範，使保安處分之宣告，與行為人所
    為行為之嚴重性，行為人所表現之危險性，及對行為人未來
    行為之期待性相當，司法院大法官會議釋字第471號解釋可
    資參照。復按保安處分係針對受處分人將來之危險性所為之
    處置，以達教化、治療之目的，為刑罰之補充制度。我國現
    行刑法採刑罰與保安處分雙軌制，係在維持行為責任之刑罰
    原則下，為協助行為人再社會化之功能，以及改善行為人潛
    在之危險性格，期能達成根治犯罪原因、預防犯罪之特別目
    的。是保安處分中之強制工作，旨在對欠缺正確工作觀念或
    無正常工作因而習慣犯罪者，強制其從事勞動，學習一技之
    長及正確之謀生觀念，使其日後重返社會，能適應社會生活
    。刑法第90條第1項規定對於「有犯罪之習慣或因遊蕩或懶
    惰成習而犯罪者」之宣付強制工作處分，即係本於保安處分
    應受比例原則之規範，使保安處分之宣告，與行為人所為行
    為之嚴重性、行為人所表現之危險性及對於行為人未來行為
    之期待性相當之意旨而制定，由法院視行為人之危險性格，
    決定應否令入勞動處所強制工作，以達預防之目的。所謂「
    有犯罪之習慣」則指對於犯罪以為日常之惰性行為，乃一種
    犯罪之習性，至所犯之罪名為何，是否同一，則非所問；而
    行為人是否構成累犯，尤非決定其是否有犯罪習慣之唯一標
    準，最高法院95年度臺上字第6446號判決意旨參照。另按行
    為人有無令入勞動場所強制工作之必要，應審酌其行為之常
    習性、嚴重性、危險性及對未來行為之期待性，依比例原則
    決定之，亦有最高法院95年度臺上字第6571號判決意旨參照
    。經查，本件被告林永豐之犯罪行為值得非難，自不可取，
    惟本院衡酌被告林永豐本案犯罪之動機、犯罪之情節，其販
    毒使用之手段平和，犯罪所得不多，其行為表現之嚴重性、
    危險性應非達於無可容忍之程度，依憲法比例原則之規範，
    認本件量處被告林永豐如主文所示之刑，足對其產生矯正策
    勵之作用，至被告林永豐本案犯行前，固有違反動產擔保交
    易法、誣告、施用毒品案件之前科紀錄，惟除前開3罪外，
    並無其他犯罪紀錄，且該3罪之犯罪時間具有一定之間隔，
    此有臺灣高等法院被告前案紀錄表1份附卷足稽，尚難認被
    告林永豐有犯罪之習慣，另亦無積極證據證明被告林永豐係
    因遊蕩或懶惰成習而犯罪，故本院認被告林永豐無宣告刑前
    強制工作之必要，亦附此說明。
八、沒收部分：
  (一)按共同正犯因相互間利用他人之行為，以遂行其犯意之實現
    ，本於責任共同之原則，有關沒收部分，對於共犯間供犯罪
    所用之物，自均應為沒收之諭知（最高法院89年度臺上字第
    6946號判決可資參照）。又行動電話之SIM卡，係電信公司
    交予客戶使用，該門號期滿或退租時，電信公司僅須將原卡
    片所設定之資料由該公司之行動電話系統中消除，卡片並非
    由客戶所借用，亦無約滿或儲值額度用罄後應予回收之機制
    ，此為公眾週知之現今行動電話使用交易之常態，則依循現
    今交易型態，縱行動電話登記名義人並非被告本人，然依社
    會一般行動電話之使用慣例，仍應將其所有權歸屬於被告，
    是扣案之行動電話1支（含門號0000000000號SIM卡1張）係
    被告所有，供被告林永豐於上揭犯罪事實欄一之犯行、上揭
    犯罪事實欄二與被告徐鳳凰共同販賣第一級毒品犯行所使用
    之聯絡工具，爰依毒品危害防制條例第19條第1項規定，在
    被告林永豐所犯上揭犯罪事實欄一之販賣第一、二級毒品罪
    、被告林永豐與徐鳳凰所犯上揭犯罪事實欄二販賣第一級毒
    品罪之宣告刑下，分別宣告沒收。另扣案之行動電話1支（
    含門號0000000000號SIM卡1張），被告林永豐否認供其本案
    犯罪所用，且查無證據足資證明前開物品確與被告林永豐或
    徐鳳凰本案上揭犯行有直接關聯，自無從併予宣告沒收，併
    予敘明。
  (二)按毒品危害防制條例第19條第1項固規定：「犯第4條至第9
    條、第12條、第13條或第14條第1項、第2項之罪者，其供犯
    罪所用或因犯罪所得之財物，均沒收之，如全部或一部不能
    沒收時，追徵其價額或以其財產抵償之。」但共同正犯之犯
    罪所得為新臺幣時，因係合併計算，且於全部或一部不能沒
    收時，以其財產抵償之，為避免執行時發生重複沒收、抵償
    之情形，故各共同正犯之間係採連帶沒收主義，於裁判時僅
    諭知連帶沒收，不得就全體共同正犯之總所得對各該共同正
    犯分別重複諭知沒收；此與罰金刑應分別諭知、分別執行者
    不同。又按毒品危害防制條例第19條第1項規定，犯販賣毒
    品罪者，其犯罪所得之財物均沒收之，係採義務沒收主義。
    故販賣毒品所得之對價，不問其中成本若干，利潤多少，均
    應全部諭知沒收，貫徹政府查禁煙毒之決心，以符立法本旨
    。再犯毒品危害防制條例第4條之罪者，其犯罪所得之財物
    應予沒收，如全部或一部不能沒收時，追徵其價額或以其財
    產抵償之，該條例第19條第1項規定甚明。由此項規定觀之
    ，必限於所得者為金錢以外之其他財物而無法沒收時，始應
    追徵其價額。如所得財物為金錢而無法沒收時，則應以其財
    產抵償之，不發生追徵價額之問題（最高法院96年度臺上字
    第3450號、95年度臺上字第925號、94年度臺上字第742 1號
    、91年度臺上字第2419號、93年度臺上字第4584號判決可資
    參照）。查被告林永豐與真實姓名不詳之成年男子共同犯上
    揭犯罪事實欄一(十六)(十七)之販賣第一級毒品、被告林永豐與被告
    徐鳳凰共同犯上揭犯罪事實欄二之販賣第一級毒品所收取之
    價金，均係被告林永豐與真實姓名不詳之成年男子、與被告
    徐鳳凰共同販賣第一級毒品所得之財物，應均依毒品危害防
    制條例第19條第1項規定，於其等各宣告刑項下，諭知連帶
    沒收，如全部或一部不能沒收時，皆以其等財產連帶抵償之
    。另被告林永豐所犯上揭犯罪事實欄一(一)至(十五)之各次販賣第
    一、二級毒品所收取之價金，亦均屬被告林永豐因各該販賣
    第一、二級毒品所得之財物，均應依毒品危害防制條例第19
    條第1項規定，各於所宣告刑項下，分別諭知沒收，如全部
    或一部不能沒收時，均以其財產抵償之。
據上論斷，應依刑事訴訟法第299條第1項前段，毒品危害防制條
例第4條第1項、第2項、第8條第1項、第17條第2項、第19條第1
項，刑法第11條、第28條、第55條、第59條、第51條第5款，判
決如主文。
本案經檢察官廖育賢到庭執行職務。
中    華    民    國    100    年    2    月    10    日
                  刑事第三庭    審判長法  官  張靜琪
                                      法  官  陳秋月
                                      法  官  黃麗玲
以上正本證明與原本無異。
如不服本判決應於收受判決後10日內向本院提出上訴書狀，並應
敘述具體理由；其未敘述上訴理由者，應於上訴期間屆滿後20日
內向本院補提理由書（均須按他造當事人之人數附繕本）「切勿
逕送上級法院」。
中    華    民    國    100    年    2    月    10    日
                                書記官  黃毅皓
附表：
┌──┬────────────────┬────────┐
│編號│宣告刑                          │犯罪事實        │
│    │                                │                │
├──┼────────────────┼────────┤
│ 1  │林永豐販賣第二級毒品，處有期徒刑│犯罪事實欄一(一)所│
│    │柒年捌月。扣案之行動電話壹支（含│示犯行。        │
│    │門號0000000000號SIM卡壹張）沒收 │                │
│    │。未扣案之販賣第二級毒品所得新臺│                │
│    │幣壹仟元沒收，如全部或一部不能沒│                │
│    │收時，以其財產抵償之。          │                │
├──┼────────────────┼────────┤
│ 2  │林永豐販賣第一級毒品，處有期徒刑│犯罪事實欄一(二)所│
│    │拾伍年捌月。扣案之行動電話壹支（│示犯行。        │
│    │含門號0000000000號SIM卡壹張）沒 │                │
│    │收。未扣案之販賣第一級毒品所得新│                │
│    │臺幣壹仟元沒收，如全部或一部不能│                │
│    │沒收時，以其財產抵償之。        │                │
├──┼────────────────┼────────┤
│ 3  │林永豐販賣第一級毒品，處有期徒刑│犯罪事實欄一(三)所│
│    │拾伍年陸月。扣案之行動電話壹支（│示犯行。        │
│    │門號0000000000號SIM卡壹張）沒收 │                │
│    │。未扣案之販賣第一級毒品所得新臺│                │
│    │幣伍佰元沒收，如全部或一部不能沒│                │
│    │收時，以其財產抵償之。          │                │
├──┼────────────────┼────────┤
│ 4  │林永豐販賣第一級毒品，處有期徒刑│犯罪事實欄一(四)所│
│    │拾伍年陸月。扣案之行動電話壹支（│示犯行。        │
│    │含門號0000000000號SIM卡壹張）沒 │                │
│    │收。未扣案之販賣第一級毒品所得新│                │
│    │臺幣伍佰元沒收，如全部或一部不能│                │
│    │沒收時，以其財產抵償之。        │                │
├──┼────────────────┼────────┤
│ 5  │林永豐販賣第一級毒品，處有期徒刑│犯罪事實欄一(五)所│
│    │拾伍年陸月。扣案之行動電話壹支（│示犯行。        │
│    │含門號0000000000號SIM卡壹張）沒 │                │
│    │收。未扣案之販賣第一級毒品所得新│                │
│    │臺幣伍佰元沒收，如全部或一部不能│                │
│    │沒收時，以其財產抵償之。        │                │
├──┼────────────────┼────────┤
│ 6  │林永豐販賣第一級毒品，處有期徒刑│犯罪事實欄一(六)所│
│    │拾伍年陸月。扣案之行動電話壹支（│示犯行。        │
│    │含門號0000000000號SIM卡壹張）沒 │                │
│    │收。未扣案之販賣第一級毒品所得新│                │
│    │臺幣伍佰元沒收，如全部或一部不能│                │
│    │沒收時，以其財產抵償之。        │                │
├──┼────────────────┼────────┤
│ 7  │林永豐販賣第一級毒品，處有期徒刑│犯罪事實欄一(七)所│
│    │拾伍年陸月。扣案之行動電話壹支（│示犯行。        │
│    │含門號0000000000號SIM卡壹張）沒 │                │
│    │收。未扣案之販賣第一級毒品所得新│                │
│    │臺幣伍佰元沒收，如全部或一部不能│                │
│    │沒收時，以其財產抵償之。        │                │
├──┼────────────────┼────────┤
│ 8  │林永豐販賣第一級毒品，處有期徒刑│犯罪事實欄一(八)所│
│    │拾伍年陸月。扣案之行動電話壹支（│示犯行。        │
│    │含門號0000000000號SIM卡壹張）沒 │                │
│    │收。未扣案之販賣第一級毒品所得新│                │
│    │臺幣伍佰元沒收，如全部或一部不能│                │
│    │沒收時，以其財產抵償之。        │                │
├──┼────────────────┼────────┤
│ 9  │林永豐販賣第一級毒品，處有期徒刑│犯罪事實欄一(九)所│
│    │拾伍年陸月。扣案之行動電話壹支（│示犯行。        │
│    │門號0000000000號SIM卡壹張）沒收 │                │
│    │。未扣案之販賣第一級毒品所得新臺│                │
│    │幣伍佰元沒收，如全部或一部不能沒│                │
│    │收時，以其財產抵償之。          │                │
├──┼────────────────┼────────┤
│ 10 │林永豐販賣第一級毒品，處有期徒刑│犯罪事實欄一(十)所│
│    │拾伍年陸月。扣案之行動電話壹支（│示犯行。        │
│    │含門號0000000000號SIM卡壹張）沒 │                │
│    │收。未扣案之販賣第一級毒品所得新│                │
│    │臺幣伍佰元沒收，如全部或一部不能│                │
│    │沒收時，以其財產抵償之。        │                │
├──┼────────────────┼────────┤
│ 11 │林永豐販賣第一級毒品，處有期徒刑│犯罪事實欄一(十一)所│
│    │拾伍年陸月。扣案之行動電話壹支（│示犯行。        │
│    │含門號0000000000號SIM卡壹張）沒 │                │
│    │收。未扣案之販賣第一級毒品所得新│                │
│    │臺幣伍佰元沒收，如全部或一部不能│                │
│    │沒收時，以其財產抵償之。        │                │
├──┼────────────────┼────────┤
│ 12 │林永豐販賣第一級毒品，處有期徒刑│犯罪事實欄一(十二)所│
│    │拾伍年陸月。扣案之行動電話壹支（│示犯行。        │
│    │含門號0000000000號SIM卡壹張）沒 │                │
│    │收。未扣案之販賣第一級毒品所得新│                │
│    │臺幣伍佰元沒收，如全部或一部不能│                │
│    │沒收時，以其財產抵償之。        │                │
├──┼────────────────┼────────┤
│ 13 │林永豐販賣第一級毒品，處有期徒刑│犯罪事實欄一(十三)所│
│    │拾伍年捌月。扣案之行動電話壹支（│示犯行。        │
│    │含門號0000000000號SIM卡壹張）沒 │                │
│    │收。未扣案之販賣第一級毒品所得新│                │
│    │臺幣壹仟元沒收，如全部或一部不能│                │
│    │沒收時，以其財產抵償之。        │                │
├──┼────────────────┼────────┤
│ 14 │林永豐販賣第一級毒品，處有期徒刑│犯罪事實欄一(十四)所│
│    │拾伍年捌月。扣案之行動電話壹支（│示犯行。        │
│    │含門號0000000000號SIM卡壹張）沒 │                │
│    │收。未扣案之販賣第一級毒品所得新│                │
│    │臺幣壹仟元沒收，如全部或一部不能│                │
│    │沒收時，以其財產抵償之。        │                │
├──┼────────────────┼────────┤
│ 15 │林永豐販賣第一級毒品，處有期徒刑│犯罪事實欄一(十五)所│
│    │拾伍年陸月。扣案之行動電話壹支（│示犯行。        │
│    │含門號0000000000號SIM卡壹張）沒 │                │
│    │收。未扣案之販賣第一級毒品所得新│                │
│    │臺幣伍佰元沒收，如全部或一部不能│                │
│    │沒收時，以其財產抵償之。        │                │
├──┼────────────────┼────────┤
│ 16 │林永豐共同販賣第一級毒品，處有期│犯罪事實欄一(十六)所│
│    │徒刑拾伍年拾月。扣案之行動電話壹│示犯行。        │
│    │支（含門號0000000000號SIM卡壹張 │                │
│    │）沒收。未扣案之販賣第一級毒品所│                │
│    │得新臺幣貳仟元與真實姓名年籍不詳│                │
│    │之成年男子連帶沒收，如全部或一部│                │
│    │不能沒收時，以其與真實姓名年籍不│                │
│    │詳之成年男子之財產連帶抵償之。  │                │
├──┼────────────────┼────────┤
│ 17 │林永豐共同販賣第一級毒品，處有期│犯罪事實欄一(十七)所│
│    │徒刑拾伍年捌月。扣案之行動電話壹│示犯行。        │
│    │支（含門號0000000000號SIM卡壹張 │                │
│    │）沒收。未扣案之販賣第一級毒品所│                │
│    │得新臺幣壹仟伍佰元與真實姓名年籍│                │
│    │不詳之成年男子連帶沒收，如全部或│                │
│    │一部沒收時，以其與真實姓名年籍不│                │
│    │詳之成年男子之財產連帶抵償之。  │                │
├──┼────────────────┼────────┤
│ 18 │林永豐共同販賣第一級毒品，處有期│犯罪事實欄二所示│
│    │徒刑拾伍年捌月。扣案之行動電話壹│犯行。          │
│    │支（含門號0000000000號SIM卡壹張 │                │
│    │）沒收。未扣案之販賣第一級毒品所│                │
│    │得新臺幣壹仟元與徐鳳凰連帶沒收，│                │
│    │如全部或一部不能沒收時，以其與徐│                │
│    │鳳凰之財產連帶抵償之。          │                │
├──┼────────────────┼────────┤
│ 19 │林永豐轉讓第一級毒品，處有期徒刑│犯罪事實欄三所示│
│    │壹年貳月。                      │犯行。          │
└──┴────────────────┴────────┘
附錄論罪科刑法條：
毒品危害防制條例第4條
製造、運輸、販賣第一級毒品者，處死刑或無期徒刑；處無期徒
刑者，得併科新臺幣 2 千萬元以下罰金。
製造、運輸、販賣第二級毒品者，處無期徒刑或 7 年以上有期
徒刑，得併科新臺幣 1 千萬元以下罰金。
製造、運輸、販賣第三級毒品者，處 5 年以上有期徒刑，得併
科新臺幣 7 百萬元以下罰金。
製造、運輸、販賣第四級毒品者，處 3 年以上 10 年以下有期
徒刑，得併科新臺幣 3 百萬元以下罰金。
製造、運輸、販賣專供製造或施用毒品之器具者，處 1 年以上
7 年以下有期徒刑，得併科新臺幣 1 百萬元以下罰金。
前五項之未遂犯罰之。
毒品危害防制條例第8條
轉讓第一級毒品者，處 1 年以上 7 年以下有期徒刑，得併科新
臺幣 1 百萬元以下罰金。
轉讓第二級毒品者，處 6 月以上 5 年以下有期徒刑，得併科新
臺幣 70 萬元以下罰金。
轉讓第三級毒品者，處 3 年以下有期徒刑，得併科新臺幣 30
萬元以下罰金。
轉讓第四級毒品者，處 1 年以下有期徒刑，得併科新臺幣 10
萬元以下罰金。
前四項之未遂犯罰之。
轉讓毒品達一定數量者，加重其刑至二分之一，其標準由行政院
定之。